【裁判字號】    92,易,564
【裁判日期】    920903
【裁判案由】    竊盜
【裁判全文】
臺灣桃園地方法院刑事判決                          九十二年度易字第五六四號
    公  訴  人  臺灣桃園地方法院檢察署檢察官
    被      告  甲○○
右列被告因竊盜件，經檢察官提起公訴（九十二年度偵字第二四七一號）及移
（九十二年度偵字第一二五一九號），本院判決如左：
    主  文
甲○○連續竊盜，處有期徒刑肆月，如易科罰金，以佰元折算壹日。
    事  實
一、甲○○基於意圖為自己不法所有之概括犯意，先於民國九十一年十一月十五日十
    六時許，在桃園縣平鎮市○○路「潁川小館」斜對面附近，徒手竊取其上插有鑰
    匙、原屬丁○○所有之車號ＯＸＹ－一○一號機車（該車於九十一年九月二十日
    暫停於桃園市○○○街八三號前，於同年十一月二十日十五時許發現失竊，甲○
    ○竊取時並未懸掛車牌），得手後改掛其向友人陳福生借用之ＨＯＭ－一一○號
    機車車牌，供己騎乘使用，於九十二年一月二十一日十時三十分許，甲○○騎乘
    前開贓車在桃園縣龍潭鄉○○路○○段一號前，為警查獲，並扣得前開鑰匙一支
    。甲○○繼又於九十二年七月六日，在桃園縣平鎮市市公所前，以其所有之鑰匙
    一支（該鑰匙嗣已遺失不見），竊取車號ＫＦＲ－八八三號機車，得手後供己代
    步騎乘之用。嗣於九十二年七月二十七日十三時五十分許，甲○○騎乘車號ＫＦ
    Ｒ－八八三號機車，行經桃園縣大溪鎮○○路十號前時，為警查獲，並扣得甲○
    ○於竊得該機車後重新配鎖之鑰匙一支。
二、案經桃園縣警察局平鎮分局、大溪分局報請臺灣桃園地方法院檢察署檢察官偵查
    起訴及移送併案審理。
    理  由
一、右揭犯罪事實，業據被告甲○○於警訊、偵訊迄至本院訊問時供承不諱，核與被
    害人丁○○、乙○○分別陳述渠二人機車遭竊之情相符，此外，並有贓物認領保
    管單、贓物領據、車籍作業系統－查詢認可資料、車輛車牌失竊作業－查獲車輛
    認可資料等各乙紙附卷可稽，堪認被告之自白與事實相符，綜上，本件事證明確
    ，被告犯行堪以認定。
二、核被告甲○○所為，係犯刑法第三百二十條第一項之竊盜罪。其前述二次竊盜犯
    行，時間緊接，觸犯構成要件相同之罪名，顯係出於概括之犯意，反覆為之，為
    連續犯，應依刑法第五十六條之規定論以一罪，並加重其刑。公訴人就被告於九
    十二年七月六日竊取機車之犯行雖未加以起訴，然該部分既與已起訴之竊盜犯行
    部分，具有連續犯之裁判上一罪關係，為起訴效力所及，本院自應併予審究。爰
    審酌被告前已有竊盜前科，素行不良（此有其臺灣高等法院被告全國前案紀錄表
    附卷可憑），且其正值壯年，竟仍不思上進，屢竊取他人財物，及其犯罪之動機
    、手段、犯罪所生之危害，惟念其犯後坦承犯行，態度尚佳等一切情狀，量處如
    主文所示之刑，並諭知易科罰金之折算標準，以資懲儆。被告於九十一年十一月
    十五日，係徒手行竊其上已插有鑰匙之機車，該鑰匙並非被告所有乙節，業據被
    告供述綦詳，是爰不為沒收之諭知。另被告於九十二年七月六日行竊機車時所使
    用之鑰匙已遺失不復可尋乙節，亦據被告供明在卷，為免執行之困難，亦不諭知
    沒收。至於被告於九十二年七月二十七日為警查獲時所扣得之鑰匙一支，係被告
    竊得前開贓車後另新配鎖的鑰匙，並非供被告犯罪所用之物，此亦據被告供承無
    訛，爰亦不為沒收之諭知，附此敘明。
三、公訴意旨另以：被告於九十二年一月二十一日十時三十分許，在桃園縣龍潭鄉○
    ○路○○段一號前，見丙○○暫停該處待修車頭、掛有車牌之ＩＨＯ－五四五號
    機車之後輪尚新可用，竟以客觀上足致危險之凶器活動扳手一支、老虎鉗一支拆
    卸該輪胎之螺絲，已著手竊盜之際，為警當場查獲，因認被告另涉有刑法第三百
    二十一條第一項第三款、第二項之加重竊盜未遂罪嫌。
（一）按犯罪事實，應依證據認定之，無證據不得推定其犯罪事實；不能證明被告犯
      罪者，應諭知無罪之判決，刑事訴訟法第一百五十四條、第三百零一條第一項
      分別定有明文；而事實之認定，應憑證據，如未能發現相當證據，或證據不足
      以證明，自不能以推測或擬制之方法，為裁判基礎；倘積極證據不足為不利於
      被告事實之認定，即應為有利於被告之認定，更不必有何有利之證據（最高法
      院四十年臺上字第八六號、三十年上字第八一六號判例意旨參照）。
（二）公訴意旨前開指訴無非係以被害人丙○○之指訴、贓物認領保管單，及丙○○
      發生事故後該車仍掛有車牌且後半部完好，衡情並非無人所有之廢棄狀態，顯
      無誤認係廢棄物之虞為據。惟訊之被告供稱：伊看到機車在那裡放很久，撞的
      很爛且已被拆得很散，該機車排汽管等零件是別人拆的，伊曾看過拾荒老人在
      那裡拆人家拆下的鐵，因此認為是人家不要的機車，擬拔該機車後輪換裝在其
      機車上等語。經查：車號ＩＨＯ－五四五號機車原係丙○○之父湯錦梅所有，
      由丙○○騎乘使用，於九十一年十二月十四日晚，丙○○騎乘該機車發生事故
      ，該機車毀損嚴重，一直停在前述中豐路高平段一號前之事實，業據證人丙○
      ○於本院九十二年五月七日訊問時證述綦詳。關於該機車之毀損情形，證人即
      警員戊○○證稱：該車車頭毀損嚴重，無法騎了，車頭全毀，車後邊條毀損等
      語（見本院同上訊問筆錄）；再佐以，依卷附機車照片所示，該機車確係車頭
      已毀、車尾邊條破裂，且未見排氣管等情，有該機車倒停於路旁之照片附於九
      十二年度偵字第二四七一號卷第二十五頁至第二十六頁可佐，從而，依該機車
      之車頭全毀、車尾邊條破裂、排氣管遭人拔除、又已停放在該處甚久（註：自
      九十一年十二月十四日發生事故迄被告欲拔取輪胎之日九十二年一月二十一日
      ，已隔一個月餘）等客觀情況觀之，被告辯稱伊誤認為該機車是他人不要的機
      車，非無可能。況查證人丙○○陳稱：伊於九十一年十二月底發現毀損嚴重，
      打算車子不要要報廢等語（見本院同上訊問筆錄），是堪認即便是原車主，亦
      因該車毀損嚴重而打算「報廢」該車（顯亦係不要該機車），故任由該機車長
      久停放在前述路旁而未積極處理（註：自其前述在九十一年十二月底發現該機
      車毀損嚴重，迄至被告九十二年一月二十一日欲拔取輪胎之日，亦已隔二十餘
      日），則被告辯稱伊誤認該機車是他人不要的機車，衡情，並非無據，公訴人
      認該機車顯無誤認為廢棄物之虞，尚有誤會。綜上，本件被告主觀上顯難遽認
      有竊盜之犯意，自不能證明被告此部分之犯罪，就此部分，原應對被告為無罪
      之諭知，惟公訴人認被告此部分之犯行與前開經論罪科刑部分，有連續犯之裁
      判上一罪關係，爰不另為無罪之諭知，附此敘明。
據上論斷，應依刑事訴訟法第二百九十九條第一項前段，刑法第五十六條、第三百二
十條第一項、第四十一條第一項前段，罰金罰鍰提高標準條例第一條前段、第二條，
判決如主文。
本案經檢察官洪景明到庭執行職務。
中        華        民        國      九十二    年    九    月    三    日
                                      臺灣桃園地方法院刑事第八庭
                                            法  官  林  曉  芳
右正本證明與原本無異。
如不服本判決，應於判決送達後十日內向本院提出上訴狀( 應附繕本 )，上訴於
臺灣高等法院。
                    書記官  賴  朱  梅
中        華        民        國      九十二    年    九    月    四    日


司法院資訊處製作；財團法人民間司法改革基金會備份。
